【裁判字號】    90,易,337
【裁判日期】    900831
【裁判案由】    竊盜
【裁判全文】
臺灣花蓮地方法院刑事判決                            九十年度易字第三三七號
    公  訴  人  臺灣花蓮地方法院檢察署檢察官
    被      告  丁○○
右列被告因竊盜案件，經檢察官提起公訴（九十年度偵字第一一一０號），本院判決
如左：
    主  文
丁○○攜帶兇器竊盜，處有期徒刑陸月，如易科罰金，以參佰元折算壹日。緩刑貳年
。扣案之檳榔刀壹支沒收。
    事  實
一、丁○○意圖為自己不法之所有，於民國九十年三月二十八日下午三時許（起訴書
    誤載為十六時三十分許），在馬明德所有坐落於花蓮縣萬榮鄉○○段第三八０地
    號土地之檳榔園上，以自己所有，客觀上可供兇器使用之檳榔刀一支割取馬明德
    之子丙○○所種植之檳榔約一千五百粒（市價約新台幣五千元），得手後，駕駛
    未懸掛車牌之自小貨車離去之際，為丙○○發現，而報警查獲。
二、案經花蓮縣警察局鳳林分局報請台灣花蓮地方法院檢察署檢察官偵查起訴。
    理  由
一、訊據被告丁○○雖坦承有於右揭時地，以檳榔刀割取檳榔之事實，惟否認有竊盜
    犯行，辯稱：係甲○○於鄰地包檳榔樹，讓其去割，其有付錢給甲○○，當天係
    誤割檳榔樹等語。經查右揭犯罪事實，業據證人丙○○、王振益於警訊中證述綦
    詳。證人甲○○雖證稱：其有向乙○○包位於花蓮縣瑞穗鄉富源村馬遠部落之檳
    榔樹，其於九十年一月底，再以新台幣三萬元包給被告，該檳榔樹附近有馬遠檢
    查哨，被告當天割檳榔的附近，就是其包的檳榔園，走路約十分鐘就到了等語，
    並有甲○○與乙○○所簽立之檳榔買賣契約書一紙附卷可稽。然證人乙○○證稱
    ：其有將瑞北高山的檳榔園包給甲○○採收，其不記得地號，但該地係在第八林
    馬遠產道，距離被告割檳榔的地點很遠等語。證人丙○○亦證稱：乙○○之地不
    在其父親土地的附近等語。況被告於警訊及偵查中亦均坦承竊盜犯行。足見證人
    甲○○所述，係偏袒被告之詞，不足採信。被告向甲○○包檳榔樹的地方既然距
    離馬明德土地甚遠，則被告焉有可能誤割。是被告所辯，顯係卸責之詞，不足採
    信。此外，復有查獲照片八張、贓證物品認領保管收據一張、刑案現場平面圖一
    張附卷可參，及被告竊盜所用之檳榔刀一支扣案足憑。本件事證明確，被告犯行
    堪予認定。
二、按檳榔刀質地堅硬、銳利，在客觀上足以對人之生命、身體造成危險，係屬兇器
    。核被告所為，係犯刑法第三百二十一條第一項第三款攜帶兇器竊盜罪。爰審酌
    被告犯罪之動機、手段、所竊得財物之價值不高、事後已與被害人丙○○達成和
    解，賠償其損害，有和解書一份在卷可參，又其為桃芝颱風災民，房舍遭土石流
    淹沒，妻女、外孫均因之喪生，且其亦因之受傷，有診斷書、花蓮縣光復鄉大興
    村辦公處證明書、戶籍謄本各一份及相驗屍體證明書二紙附卷足稽，目前狀況甚
    值憐憫，及事後否認犯行等一切情狀，量處如主文所示之刑，並諭知易科罰金之
    折算標準。末查被告前未曾受有期徒刑以上刑之宣告，此有台灣高等法院被告全
    國前案紀錄表一份在卷可參，因一時貪慾，短於思慮，致觸犯本件犯行，並業與
    被害人達成和解，已如前述，經本次刑之教訓，當知所警惕，信無再犯之虞，本
    院認前開對其宣告之刑，以暫不執行為適當，爰宣告緩刑二年，以啟自新。扣案
    之檳榔刀一支，係被告供犯罪所用之物，且係被告所有，業據被告供承無訛，爰
    依法沒收。
據上論斷，應依刑事訴訟法第二百九十九條第一項前段，刑法第三百二十一條第一項
第三款、第四十一條第一項前段、第三十八條第一項第二款、第七十四條第一款，罰
金罰鍰提高標準條例第二條，判決如主文。
本案經檢察官李子春到庭執行職務。
中      華      民      國      九十    年      八      月    三十一    日
                                臺灣花蓮地方法院刑事庭
                                    法  官  李  世  華
右正本證明與原本無異。
如對本判決不服，應於送達後十日內，向本院提出上訴狀。（應抄附繕本）告訴人或
被害人如對於本判決不服者，應具備理由請求檢察官上訴，其上訴期間之計算係以檢
察官收受判決正本之日期為準。
                                    法院書記官
中      華      民      國      九十    年      九      月      四      日
附錄本判決論罪之法律條文：
刑法第三百二十一條第一項笫三款：
犯竊盜罪而有左列情形之一者，處六月以上五年以下有期徒刑：
三、攜帶兇器而犯之者。


司法院資訊處製作；財團法人民間司法改革基金會備份。
